# 请教各位大神，这两家公司是什么关系。

提问人：xd860205 时间：2017-04-23 20:16:51
自然人A100%控股公司甲，自然人B为A的儿子，99%控股乙公司。甲乙肯定是关键方。但是甲乙是合营还是联营，或者没有经营管理的关系，有什么判断方法吗？觉得至少能产生重大影响，在联营以上

回答人：chenyiwei
甲和乙是关联方是确定的，但甲乙之间很可能并不具有控制、共同控制或重大影响的关系。